Minutes et répertoires du notaire Philippe PÉRIER, 3 septembre 1626 - 30 juin 1644 (étude XI)
Archives nationales
- Minutes de Philippe PÉRIER, juillet 1626 - 1644; MC/ET/XI/111 - MC/ET/XI/149
  - Minutes. 1639, juillet - 1639, décembre, juillet 1639 - décembre 1639; MC/ET/XI/139; registre
    - Constitution par Pierre Tévenin, conseiller du roi, receveur général de la comptabilité de Bordeaux et contrôleur des ponts et chaussées de Normandie, demeurant rue de Grenelle, agissant pour lui et pour Marie Tallon, sa femme, à Simon Peillot, écuyer, sieur de La Garde, valet de chambre et or
      1640, 11 décembre. Mention du rachat de 950 livres de rente.
      Documents du Minutier central concernant l'histoire de la musique (1600-1650), par Madeleine Jurgens, tome II [études XI à XX, 1900 actes], Paris, Archives nationales, 1974, p. 326 (instrument de recherche imprimé dématérialisé, certaines notices sont plus détaillées dans la version intégrale accessible en ligne par la rubrique 'Autres instruments de recherche', voir contexte dans le Plan d’orientation général - Notaires de Paris, guides thématiques du Minutier).
      Tévenin, Pierre
    - GRANDE-BRETAGNE (reine de la) § Constitution à Simon PEILLOT, écuyer sieur de la Garde, valet de chambre et ordinaire de la musique de la reine de la GRANDE-BRETAGNE (en marge, rachat par les mains de Julien de FONTENAY, écuyer du roi de Grande-Bretagne - 1640, 11 décembre); Echange d'une maison contre une rente délivrée par led. PEILLOT; Transport aud. de FONTENAY. 17 août, 9 et 13 septembre 1639., 17 août 1639 - 13 septembre 1639; MC/ET/XI/139
      échange; Grande-Bretagne, reine de la
    - PIGIER (Jacques) Bachelier en théologie, boursier du collège royal de Champagne dit Navarre § Réception de Jacques PIGIER à la sous-maîtrise des Artiens au dit collège de Navarre., 20 août 1639; MC/ET/XI/139
      Pigier, Jacques
    - MOREL (Horace) Ingénieur ordinaire du Roi § Reconnaissance et donation par Marguerite de GRANDMIER, veuve de. .. demeurant sur le fossé de la Porte Saint-Denis, à Geneviève MENJOT, fille de défunt Jacques MENJOT, procureur en Parlement qui lui avait rendu des services., 1er septembre 1639; MC/ET/XI/139
      donation; reconnaissance; Morel, Horace
    - INGÉNIEUR ordinaire du Roi MOREL (Horace) § Donation de Marguerite GRANDMIER, veuve de..., demeurant sur le fossé de la porte Saint-Denis., 1er septembre 1639; MC/ET/XI/139
      donation; Morel, Horace; Grandmier, Marguerite
    - BÉNÉDICTINES (Monastère de Saint-Benoît, dit la Présentation de la Vierge, établi à Paris au Faubourg Saint-Victor) § Profession de Marie GIRARD, veuve de Nicolas BAUVOT, sieur de LA GRANGE, chez les religieuses BÉNÉDICTINES, 6 septembre 1639; MC/ET/XI/139
      promesse; contrat; Saint-Victor (faubourg); Girard, Marie
    - CHAUVEAU (Françoise Marie de) prieure du couvent de la Présentation § Inventaire de son trousseau, 6 septembre 1639; MC/ET/XI/139
      inventaire; Chauveau, Françoise Marie de
    - NEUVE SAINT-FRANCOIS (rue) Maison sise au coin de la rue NEUVE SAINT-FRANCOIS et de la rue Pavée, ayant pour enseigne sur le portail: le Sacrifice d'Abraham. § Vente par Pierre FORETZ, naguère grenetier au grenier à sel de Montfort, Françoise LESAGE, sa femme, à Jacques PEILLOT, écuyer sr de LA GAR valet de chambre et ordinaire de la musique de la Reine de Grande Bretagne, du fond de propriété de la rue NEUVE SAINT-FRANCOIS contre 950 livres de rente., 9 septembre 1639; MC/ET/XI/139
      acte de vente; Forests, Pierre
    - Échange entre Pierre Forests, grenetier au grenier à sel de Montfort-l'Amaury, et Françoise Lesage, sa femme, demeurant à la porte de Richelieu, d'une part, et Simon Peillot, écuyer, sieur de La Garde, d'autre part, aux termes duquel les premiers cèdent une maison, sise au coin de la rue Neuve-Saint-François et de la rue Pavée, où est pour enseigne le Sacrifice d'Abraham, contre 950 livres de rente à prendre sur les 1.055 livres 11 sols 2 deniers constitués par Pierre Tévenin., 9 septembre 1639; MC/ET/XI/139
      Forests, Pierre
    - NETTOIEMENT de la rivière de Bièvre § Promesse par Charles LE DOUX, Nicolas ROBIN + et Louis BERRY, gagne-deniers au faubourg Saint-Marcel, à Michel DECHEPY, brasseir de bière au faubourg S Victor, de curer et nettoyer bien et dûment la rivière de Bièvre à commencer depuis la première grille dans l'abbaye Saint-Victor, jusqu'au versoir, moyennant 90 livres; + et Noël CHARVERNIER., 11 septembre 1639; MC/ET/XI/139
      Robin, Nicolas
    - LEFÉBURE (Jacques) Messager juré en l'Université de Paris et Jeanne ENFOYE, sa femme, demeurant rue Montorgueil § Reconnaissance mutuelle., 12 septembre 1639; MC/ET/XI/139
      reconnaissance; Lefébure, Jacques
    - MESSAGER juré en l'Université de Paris LEFEBURE (Jacques) demeurant rue Montogueil § Quittance mutuelle entre Jacques LEFEBURE et Jeanne ENFOYE, sa femme., 12 septembre 1639; MC/ET/XI/139
      quittance; Lefebure, Jacques
    - Transport par Pierre Forests et par Françoise Lesage, sa femme, à Julien de Fontenay, écuyer du roi de Grande-Bretagne, logé rue de Grenelle, de 950 livres de rente à eux cédées par Simon Peillot, écuyer, sieur de La Garde, moyennant 17.100 livres, somme pour laquelle la rente est rachetable., 13 septembre 1639; MC/ET/XI/139
      Documents du Minutier central concernant l'histoire de la musique (1600-1650), par Madeleine Jurgens, tome II [études XI à XX, 1900 actes], Paris, Archives nationales, 1974, p. 327 (instrument de recherche imprimé dématérialisé, certaines notices sont plus détaillées dans la version intégrale accessible en ligne par la rubrique 'Autres instruments de recherche', voir contexte dans le Plan d’orientation général - Notaires de Paris, guides thématiques du Minutier).
      Forests, Pierre; Lesage, Françoise
    - Saint-Germain-l'Auxerrois (curé de l'église) BARBIER (Antoine) Docteur en théologie § Dépôt du compte fait par les héritiers de défunt curé de l'église Saint-Germain-l'Auxerrois, 23 septembre 1639; MC/ET/XI/139
      Barbier, Antoine
    - JEUX de BOULES (5) sis sur le fossé Saint-Victor § Bail par Jean de LONGPRE, boulanger demeurant en l'Ile Notre-Dame, pour 4 ans, à Jacques de GASTELUS et Bernard HOUZIAU, bourgeois de Paris, 5 JEUX de BOULES couverts et un petit bouge, moyennant 300 livres de loyer annuel., 26 septembre 1639; MC/ET/XI/139
      bail; Longpre, Jean de
    - AUGER (Anthoine) maître armurier § Apprentissage, 28 septembre 1639; MC/ET/XI/139
      contrat d'apprentissage; Auger, Anthoine
    - SUISSE § Transport par Léonor PARRY, bourgeois de la ville de Neuchâtel en SUISSE et autre, à Pierre PERRIN, Suisse, natif de Saint-Ymier, évêché de Bâle (pièces jointes avec cachet de cire). 2 actes, 19 octobre 1639; MC/ET/XI/139
      Parry, Léonor
    - ARMURIER ordinaire du Roi LOYSEAU (Daniel) § Mariage en présence de Daniel LOYSEAU, 7 novembre 1639; MC/ET/XI/139
      contrat de mariage; Loyseau, Daniel
    - BOBIN (Michel) marchand libraire demeurant rue Saint-Jean-de-Latran, fils de défunts Gaspard BOBIN habitant de Toucy en Beauce et de Catherine LEZY. § Mariage de Michel BOBIN et de Marie BOURGOIN[,fille d'Antoine BOURGOIN, maître orfèvre à Paris et de Marie LOYSEAU, femme délaissée depuis 15 à 16 ans, dud. BOURGOIN, demeurant rue Saint-Jean-de-Latran]. Parmi les témoins: Sébastien CRAMOISY, Etienne RICHER, Antoine VITRE, Gabriel CRAMOISY, Marin RICHER, Edme PEPINGUE, libraires-imprimeurs jurés à Paris, amis des parties, [Guillaume Loyson, et Edmé Pepingue.], 7 novembre 1639; MC/ET/XI/139
      contrat de mariage; Bobin, Michel; Bobin, Gaspard
    - RICHARD (Jean) maître horloger § Bail d'une maison, 8 novembre 1639; MC/ET/XI/139
      bail; Richard, Jean
    - POT DE RHODES (Anne, Jacqueline et Françoise) religieuses Annonciades. § Ventes, 16 novembre 1639 - 24 décembre 1639; MC/ET/XI/139
      acte de vente; Pot de Rhodes, Anne, Jacqueline et Françoise
    - ANNONCIADE des DIX VERTUS de la SAINTE-VIERGE (Couvent et monastère de la maison de l') établi rue des Saints-Pères § Constitution par Anne POT de RHODE, supérieure du Couvent et monastère de la maison de l'ANNONCIADE des DIX VERTUS de la SAINTE-VIERGE et par les autres religieuses aux Religieuses du couvent des Ursulines du faubourg Saint-Jacques, de 444 £.8 s. 10 d. de rente, moyennant 8 000 livres destinées à la construction de bâtiments; Indemnité à Charles PEZARD et Marie de BILLY, caution., 16 novembre 1639; MC/ET/XI/139
      constitution de rente; Pot de Rodde, Anne
    - PLANCHON (Richard), maître tapissier § Bail, 22 novembre 1639; MC/ET/XI/139
      bail; Planchon, Richard
    - ASSIGNY (Charles d') valet de chambre de la Comtesse de Soissons. § Quittance, 23 novembre 1639; MC/ET/XI/139
      quittance; Assigny, Charles d'
    - DU DEFFAND (Germain) Conseiller, maître d'hôtel ordinaire du Roi, chevalier seigneur de LA LANDE demeurant aud. lieu de La Lande, à présent à Paris logé rue Galande § Constitution par Etienne BIDAULT, archer de la connétablie et maréchaussée de France, et autres, à Germain DU DEFFAND, 23 novembre 1639; MC/ET/XI/139
      Du Deffand, Germain
    - OFFICE de LIEUTENANT CRIMINEL de ROBE COURTE en la Prévôté et Vicomté de Paris § Vente par Pierre LUCAS, dit SAINT DENIS, exempt de la Cie du Sr LE GRAIN lieutenant criminel etc. à Lois VIROT, de son état et OFFICE de LIEUTENANT CRIMINEL de ROBE COURTE en la Prévôté et Vicomté de Paris, moyennant 5 800 livres., 27 novembre 1639; MC/ET/XI/139
      acte de vente; Luicas, Pierre
    - LA GUETTE (Elisabeth de) veuve de Laurent DAVID, chevalier seigneur de LA FAULTRIÈRE § Mise en apprentissage par Henry de LA GUETTE, seigneur de CHAZE, exécuteur testamentaire de défunte Elisabeth de LA GUETTE et par Charles de CONDE, tuteur onéraire des enfants mineurs de défunts Elisabeth de LA GUETTE, d'Anne GUILLOT, fille de défunt Jean GUILLOT, menuisier à Paris, chez Geneviève MAGDELAINE couturière., 29 novembre 1639; MC/ET/XI/139
    - COUTURIÈRE (Apprentissage) § Mise en apprentissage par les exécuteurs testamentaires de défunte Elisabeth de LA GUETTE dame de LA FAULTRIERE, pour 3 ans, d'Anne GUILLOT fille de défunt Jean GUILLOT, menuisier au faubourg Saint-Jacques et de Louise BOULIE, chez Geneviève MAGDELAINE COUTURIÈRE à Paris, moyennant 100 livres., 29 novembre 1639; MC/ET/XI/139
    - JOUBERT (Guillaume) maître maçon, bourgeois de Paris, demeurant à Saint-Germain-des-Prés, rue de Tournon § Quittances de. .. à Charles PEZARD, conseiller secrétaire du Roi et des Finances de sommes dûes pour travaux faits au couvent des religieuse de l'Annonciade des Dix vertus de la Ste Vierge, rue des Saints-Pères., 2 décembre 1639 - 29 décembre 1639; MC/ET/XI/139
      quittance; Joubert, Guillaume
    - BRASSERIE § Promesse par Jacques CARON, maître brasseur sur le fossé d'entre la porte Saint-Victor et la porte Saint-Bernard, à Pierre DILIGENT, gagne denier au faubourg Saint-Marcel, de lui fournir durant une année, la dreche provenant de sa BRASSERIE, moyennant 4 sols par septier., 2 décembre 1639; MC/ET/XI/139
      Caron, Jacques
    - SAINT-VICTOR (rue) Maison où pend pour enseigne le Chapeau rouge § Bail par les boursiers du collège du Cardinal Lemoine, pour 9 ans, à Jean MORET, maître chandelier en suif, demeurant en la rue SAINT-VICTOR, de ladite maison, moyennant 250 livres de loyer annuel., 10 décembre 1639; MC/ET/XI/139
      bail; Moret, Jean
    - PROVINS (abbaye Saint-Jacques de) § Quittance des religieux de l'abbaye Saint-Jacques de PROVINS à Florent de LOUVENCOURT, pour la réception d'Antoine de LOUVENCOURT à l'abbaye Saint-Jacques de PROVINS (Procuration des religieux devant notaires de Provins, jointe), 12 décembre 1639; MC/ET/XI/139
      procuration; quittance; Provins, abbaye Saint-Jacques de
    - MARIAGE régularisé § Contrat de mariage de Nicolas GIRARD, Premier huissier collecteur des finances en la généralité de Paris demeurant rue de Bretagne et de Nicole FOING, dont les enfants âgés de 5 ans et 25 mois seront mis sous le poële avec les futurs époux pour être légitimés., 15 décembre 1639; MC/ET/XI/139
      contrat de mariage; Girard, Nicolas
    - TESTAMENT OLOGRAPHE HARDY (René) conseiller du roi en la cour de Parlement demeurant rue de Bièvre § Dépôt du testament de René HARDY du Ier décembre 1638 avec codicilles., 17 décembre 1639; MC/ET/XI/139
      testament; Hardy, René
    - GUYMIER (Pierre) maître apothicaire, épicier, demeurant à la Croix des Carmes, paroisse Saint-Etienne du Mont § Testament de Pierre GUYMIER, 20 décembre 1639; MC/ET/XI/139
      testament; Guymier, Pierre
    - ANNONCIADE des DIX VERTUS de la SAINTE-VIERGE (Couvent et monastère de la maison de l') établi à Saint-Germain-des-Près, rue des Sts Pères § Constitution par Anne POT de THODE, supérieure du Couvent et monastère de la maison de l'ANNONCIADE des DIX VERTUS de la SAINTE-VIERGE et les autres religieuses à Edouard de POUSSEMOTHE, conseiller du Roi, de 250 £. de rente, moyennant 4 500 livres destinées à la construction de bâtiments au Couvent et monastère de la maison de l'ANNONCIADE des DIX VERTUS de la SAINTE-VIERGE, 24 décembre 1639; MC/ET/XI/139
      constitution de rente; Pot de Thode, Anne
    - PAON (rue du) Maison appelée vulgairement la maison du Paon. § Bail par Vincent PICART, sergent à verge au Châtelet, pour 3 ans, à Geneviève MOUFLE, veuve d'Absalon GARNON, notaire au Châtelet et à Pierre GARNON, avocat en la cour et chanoine de l'Eglise Saint-Etienne de Troyes, son fils, demeurant en la rue du PAON, de ladite maison, moyennant 300 livres de loyer annuel., 26 décembre 1639; MC/ET/XI/139
      bail; Paon, rue du
    - BRASSERIE § Vente par Antoine LESOBRE, marchand bourgeois de Paris, à Antoine ADEVEn François FRICHON, Mathurin VIGUEUX, Claude LE PAGE, marchands de bétail au faubourg Saint-Marceau, de la drèche provenant de la BRASSERIE dud. LESOBRE, durant un an, moyennant 5 sols par septier., 27 décembre 1639; MC/ET/XI/139
      acte de vente; Lesobre, Antoine
    - 1639, 31 décembre. Constitution par Jean de Rotrou, demeurant à Dreux, logé à Paris, rue de Montmartre à l'enseigne du Croissant d'or, paroisse Saint-Eustache, à Guy Cailly, conseiller du roi et élu en l'élection de Dreux, demeurant rue des Anglais, de 166 livres 13 sols 4 deniers de rente, moyennant 3000 livres tournois. Cette constitution est faite pour subvenir au paiement par Rotrou du prix de l'office de conseiller du roi et lieutenant particulier au comté et bailliage de Dreux, dont il a traité., 31 décembre 1639 - 12 octobre 1640; MC/ET/XI/139
      Contient aussi:
      1640, 12 octobre. Quittance par Cailly à Rotrou de la somme de 3000 livres pour rachat de la rente constituée. (1)
      Documents du Minutier central des notaires de Paris, Écrivains de théâtre, 1600-1649, étude par Alan Howe, documents analysés par Madeleine Jurgens et Alan Howe [195 actes], Paris, Archives nationales, 2005, notice n°128 (instrument de recherche imprimé dématérialisé dont la version intégrale est accessible en ligne par la rubrique 'Autres instruments de recherche', voir contexte dans le Plan d’orientation général - Notaires de Paris, guides thématiques du Minutier).
      Date de création de la notice: 2008
      Documents du Minutier central des notaires de Paris, Écrivains de théâtre, 1600-1649, étude par Alan Howe, documents analysés par Madeleine Jurgens et Alan Howe, Paris, Archives nationales, 2005, XIII-340 p.
      (1). Sommaire de cet acte publié par Chardon, Henri, La Vie de Rotrou mieux connue, documents inédits sur la société polie dans son temps et la querelle du Cid, Paris, Picard, et Le Mans, Pellechat, 1884, réimpr. Genève, Slatkine, 1970. p. 186.
      constitution de rente; Dreux (Eure-et-Loir); Anglais (rue des); Montmartre (rue); Croissant d'Or (enseigne du); Rotrou, Jean de (1609-1650); Cailly, Guy; percepteur
  - Minutes. 1640, janvier - 1640, juin, janvier 1640 - juin 1640; MC/ET/XI/140; registre
    - VASSÉ (Jacques de) Chevalier seigneur de SAINT GEORGES et Anne DU VERGER, son épouse, demeurant rue de Bièvre § Plusieurs actes de Jacques de VASSÉ, 1640; MC/ET/XI/140
      Vassé, Jacques de
    - SAINTE-GENEVIÈVE du MONT (abbaye) § Quittance de rachat aux religieux de l'abbaye SAINTE-GENEVIÈVE du MONT; Apprentissage d'Angélique BAUDOUIN, fils de Jean BAUDOUIN, tailleur de pierre demeurant en l'abbaye SAINTE-GENEVIÈVE du MONT chez Aubin PALLE, maçon et commis voyer des religieux de l'abbaye SAINTE-GENEVIÈVE du MONT, 2 janvier 1640 - 9 janvier 1640; MC/ET/XI/140
      contrat d'apprentissage; quittance; Baudouin, Angélique
    - ANGOT (Valentin) Compagnon imprimeur à Paris, demeurant rue des Carmes § Accord entre Valentin ANGOT et Georges CLOSLOGE, gagne denier, après une querelle; en présence de Nicolas BARROIS, prêtre, principal du collège de Reims et de Noël COEURET, marchand papetier à Paris, amis., 3 janvier 1640; MC/ET/XI/140
      accord; Angot, Valentin
    - POTIER de TERRE (Me) (Apprentissage) § Mise en apprentissage par Michel COYPEL, gagne-denier au faubourg Saint-Victor, pour 6 ans, de Lambert COYPEL, son fils, âgé de 15 ans, chez Paul MELIN maître potier de terre audit faubourg, sans débours., 3 janvier 1640; MC/ET/XI/140
      contrat d'apprentissage; Coypel, Michel; potier
    - MACON (Me) Apprentissage§ Mise en apprentissage par Jean BAUDOUIN, tailleur de pierre demeurant dans l'abbaye Ste Geneviève-du-Mont, pour 5 ans, de Angélique BAUDOUIN, son fils, âgé de 15 ans, chez Aubin PALLÉ, maître maçon et commis-voyer des religieux de ladite Abbaye, moyennant 150 livres., 9 janvier 1640; MC/ET/XI/140
      contrat d'apprentissage; Baudouin, Jean; Baudouin, Angélique; Pallé, aubin
    - LA GUETTE (Elisabeth de) veuve de Laurent DAVID seigneur de LA FAULTRIERE § Mise en apprentissage par Henry de LA GUETTE, seigneur de CHAZE, exécuteur des dernières volontés de défunte Elisabeth de LA GUETTE, et par Charles de CONDE, tuteur onéraire des enfants mineurs desd. défunts sr et dame de LA FAULTRIERE, de Jean CUILLIER, pauvre orphelin âgé de 10 ans, fils de défunts Jean CUILLIER, couvreur de Maisons et d'Etiennette POUILLET, chez Jean BAROCHE, maître pâtissier-oublier à Paris faubourg Saint-Germain, rue de Seine, moyennant 100 livres., 11 janvier 1640; MC/ET/XI/140
    - DESGRANGES (Charles) Conseiller du Roi, commissaire ordinaire de ses guerres ayant la conduite du régiment des Gardes de S.M. § Obligation de François PIOT, marchand libraire imprimeur à Paris et de Simone SOUCHE, sa femme rue Saint-Jean-de-Latran, envers Charles DESGRANCHES, de 7 000 £.ts. employées en achat de papier et paiement des ouvriers qui ont travaillé à l'impression du livre intitulé Les fleurs des vies des Saints., 15 janvier 1640; MC/ET/XI/140
      obligation; Desgranges, Charles
    - HANSY (François de) marchand libraire et relieur de livres, bourgeois de § Mise en apprentissage de Catherine CAUCHOIS âgée de 18 ans, fille de Guillaume CAUCHOIS, maître rôtisseur rue des Lavandières, paroisse Saint-Germain-l'Auxerrois, pour 3 ans, chez Louis FRANCOIS, marchand libraire et relieur de livres, bourgeois de Paris demeurant rue Saint-Jean-de-Latran qui la nourrira logera et lui donnera 12 livres par an pour habillement, avec complément si c'est nécessaire, en présence et consentement de François de HANSY oncle maternel de ladite apprentie., 20 janvier 1640; MC/ET/XI/140
      contrat d'apprentissage; Hansy, François de
    - LE TELLIER (Claude) femme de Jean-Baptiste COLBERT, conseiller du Roi, maître ordinaire en sa chambre des Comptes, demeurant à Paris rue du Chaume § Constitution de Claude LE TELLIER fondée de procuration de son mari, à Gilles GUERIN, écuyer, (Procuration dud. J.B. COLBERT du 17 janvier 1640, jointe - (En marge: 1640, 3 avril, ratification dud. J.B. COLBERT), 25 janvier 1640; MC/ET/XI/140
      procuration; Le Tellier, Claude
    - CORDONNIER (Maître) (Apprentissage) § Mise en apprentissage par les exécuteurs testamentaires de défunte Elisabeth de LA GUETTE, dame de LA FAULTRIERE veuve de Laurent DAVID, seigneur de LA FAULTRIERE, conseiller du Roi, maître ordinaire des Requêtes de son Hôtel, pour 4 ans, de Michel PIOT, pauvre garçon âgé de 18 ans, natif de Saint-Aignan au Maine, chez Michel LANGLOIS maître cordonnier à Paris, rue du Chantre, moyennant 100 livres, 26 janvier 1640; MC/ET/XI/140
    - PIÈTRE (Antoine) Chirurgien. § Promesse., 26 janvier 1640; MC/ET/XI/140
    - Vente par François de Seignerolle, procureur en parlement, demeurant rue de Bièvre, par Catherine Langlois, sa femme, et par Anne de Seignerolle, veuve de Claude Henry, maître à danser des pages de l'écurie de la reine, demeurant rue Saint-Honoré, paroisse Saint-Eustache, à Mathieu de La Porte, procureur en parlement, demeurant rue de la Vieille-Boucherie, d'une maison sise à Ville-d'Avray, moyennant 2.200 livres., 30 janvier 1640; MC/ET/XI/140
      Documents du Minutier central concernant l'histoire de la musique (1600-1650), par Madeleine Jurgens, tome II [études XI à XX, 1900 actes], Paris, Archives nationales, 1974, p. 220 (instrument de recherche imprimé dématérialisé, certaines notices sont plus détaillées dans la version intégrale accessible en ligne par la rubrique 'Autres instruments de recherche', voir contexte dans le Plan d’orientation général - Notaires de Paris, guides thématiques du Minutier).
      Seignerolle, François de
    - VILLE d'AVRAY § Vente par François de SEIGNEROLLE, procureur en Parlement, Catherine LANGLOIS, sa femme, Anne de SEIGNEROLLE, veuve de Claude HENRY, maître à danser des pages de l'écurie de la Reine, à Mathieu de LA PORTE, procureur en Parlement, d'une maison et terres en dépendant sises à VILLE d'AVRAY, moyennant 2 200 livres et les charges. (A la suite: 1642, 8 février, quittance)., 31 janvier 1640; MC/ET/XI/140
      acte de vente; quittance; Seignerolle, François de
    - DRAPEAU § Remise par Claude MIRAILLET, écuyer, seigneur de BEAULIEU, capitaine d'une compagnie de gens de pied au régiment du baron DUTOT, à Charles de BAILLON, sieur des FOSSES, du DRAPEAU de la compagnie dud. seigneur de BEAULIEU, en raison de la bonne amitié qui les lie., 6 février 1640; MC/ET/XI/140
      Miraillet, Claude
    - Contrat de mariage entre François Thomas, marchand libraire-doreur âgé de vingt-six ans, demeurant rue Saint-Hilaire, fils de Jean Thomas, libraire-doreur, et de Catherine Boucher, et Marguerite Baudoin, fille de défunts Jean Baudoin, maître gaînier, et Marie Gallande, demeurant au faubourg Saint-Marcel, rue de la Clef, assistée de son frère Jean Baudoin, organiste à Dreux, et en présence d'Antoine Godart, professeur de mathématiques, allié.; Apprentissage chez Jean Thomas demeurant au Mont Saint-Hilaire., 11 février 1640; MC/ET/XI/140
      Documents du Minutier central concernant l'histoire de la musique (1600-1650), par Madeleine Jurgens, tome II [études XI à XX, 1900 actes], Paris, Archives nationales, 1974, p. 708 (instrument de recherche imprimé dématérialisé, certaines notices sont plus détaillées dans la version intégrale accessible en ligne par la rubrique 'Autres instruments de recherche', voir contexte dans le Plan d’orientation général - Notaires de Paris, guides thématiques du Minutier).
      Thomas, François
    - SARCELLES § Bail par les boursiers du Collège du Cardinal Lemoine, pour 6 ans, à Jean GOSSE et Claude BOUCHARD, laboureurs à SARCELLES, de 93 arpens 3 quartiers 19 perches 1/2 de terres labourables et prés en plusieurs pièces au terroir de SARCELLES, Saint-Brice, moyennant des redevances, l'entretien et la culture., 11 février 1640; MC/ET/XI/140
      bail; Gosse, Jean
    - SILLY-en-MULTIEN § Bail par les boursiers du collège de BEAUVAIS pour 9 ans, à Christophe DESMOULINS, laboureur à SILLY-en-MULTIEN, de 26 arpents de terres labourables en plusieurs pièces, au terroir de SILLY-en-MULTIEN, moyennant 180 livres de loyer annuel, plus 46 £. de pot de vin., 15 février 1640; MC/ET/XI/140